臺灣臺北地方法院刑事判決
110年度審交易字第112號
公  訴  人  臺灣臺北地方檢察署檢察官
被      告  劉啓雄


上列被告因過失傷害案件，經檢察官提起公訴（110年度調偵字
第549號），本院判決如下：
    主  文
本件公訴不受理。
    理  由
一、公訴意旨如附件起訴書所載。
二、告訴乃論之罪，告訴人於第一審辯論終結前得撤回其告訴，
    又告訴經撤回者，應諭知不受理之判決，刑事訴訟法第238
    條第1項、第303條第3款分別定有明文。
三、經查，公訴人認被告涉犯之過失傷害罪，依刑法第287條前
    段之規定，須告訴乃論，茲因告訴人陳婕妤、黃湘婷於本院
    辯論終結前之民國110年8月23、24日分別具狀撤回告訴，有
    刑事撤回告訴狀在卷可稽（見審交易字卷第151、155頁），
    依前揭規定，爰不經言詞辯論，逕為諭知不受理之判決。
據上論斷，應依刑事訴訟法第303條第3款、第307條判決如主文
中　　華　　民　　國　　110 　年　　11　　月　　24　　日
  　　　　      刑事第二十庭  法  官  賴鵬年
上正本證明與原本無異。 
如不服本判決應於收受送達後20日內向本院提出上訴書狀，並應
敘述具體理由；其未敘述上訴理由者，應於上訴期間屆滿後20日
內向本院補提理由書（均須按他造當事人之人數附繕本）「切勿
逕送上級法院」。告訴人或被害人如對於本判決不服者，應具備
理由請求檢察官上訴，其上訴期間之計算係以檢察官收受判決正
本之日期為準。
                              書記官　萬可欣
中　　華　　民　　國　　110 　年　　11　　月　　24　　日
附件：
臺灣臺北地方檢察署檢察官起訴書
                                    110年度調偵字第549號
　　被　　　告　劉啓雄  男　00歲（民國00年0月00日生）
　　　　　　　　　　　　住○○市○○區○○路000號0樓之0
　　　　　　　　　　　　國民身分證統一編號：Z000000000號
　　　　　　　　潘為谷　男　00歲（民國00年0月00日生）
　　　　　　　　　　　　住新北市○○區○○路00巷00號0樓
　　　　　　　　　　　　居○○縣○○市○○路0段000巷0弄0
　　　　　　　　　　　　　0號
　　　　　　　　　　　　國民身分證統一編號：Z000000000號
上列被告等因過失傷害案件，已經偵查終結，認應提起公訴，茲
將犯罪事實及證據並所犯法條分敘如下：
　　　　犯罪事實
一、劉啓雄於民國108年12月14日上午4時50分許，駕駛車牌號碼
    000-0000號營業小客車，沿臺北市大安區忠孝東路4段由西
    往東行駛，行經忠孝東路4段77巷口，其本應注意在禁止左
    轉路段不得迴車，且於變換行向時應注意其他車輛，而依當
    時天候晴、夜間有照明、路面乾燥無缺陷、無障礙物、視距
    良好、路口設置「禁止左轉」號誌等情，並無任何不能注意
    之情事，竟疏未注意及此，逕自從其車道迴車行駛至對向內
    側第2車道，旋即又未注意其他車輛而貿然向左偏駛入內側
    第1車道；適潘為谷駕駛車牌號碼000-0000號營業小客車搭
    載陳婕妤、黃湘婷，沿臺北市大安區忠孝東路4段由東往西
    行駛，駛至忠孝東路4段77巷口，其本應注意不得超速行駛
    ，且應注意車前狀況，並隨時採取必要之安全措施，而依當
    時並無任何不能注意之情形，竟疏未注意及此，以約達90公
    里之車速行駛，且未確實注意車前狀況，致其與前揭迴轉後
    偏駛之劉啓雄車輛發生碰撞，潘為谷之車上乘客陳婕妤因而
    受有頭部外傷、胸椎第6節、第7節、第8節雙側神經管狹窄
    、胸椎第6節壓迫性骨折、右手橈-尺骨骨折、左上排牙齦骨
    折、上唇部撕裂傷、左臉頰撕裂傷、上頜骨骨折、胸部鈍挫
    傷之傷害，黃湘婷則受有骨盆骨折之傷害。劉啓雄、潘為谷
    於肇事後，即向到場處理之警員自首坦承肇事。
二、案經陳婕妤、黃湘婷告訴偵辦。
　　　　證據並所犯法條
一、證據清單及待證事實：
編號 證據名稱 待證事實 1 被告劉啓雄於警詢及偵查中之供述 坦承駕駛車牌號碼000-0000號營業小客車於案發巷口迴轉至對向車道，進而與行駛在內側第1車道之被告潘為谷之直行車輛發生碰撞之事實。 2 被告潘為谷於偵查中之供述 坦承駕駛車牌號碼000-0000號營業小客車搭載告訴人陳婕妤、黃湘婷沿內側第1車道直行，其未注意到被告劉啓雄之車輛，即與其車輛發生碰撞之事實。 3 證人即告訴人陳婕妤於警詢及偵查中之指訴 被告潘為谷駕駛車輛搭載告訴人2人與被告劉啓雄之車輛發生碰撞，告訴人2人均受有傷害之事實。 4 證人即告訴人黃湘婷於警詢及偵查中之指訴 被告潘為谷駕駛車輛搭載告訴人2人與被告劉啓雄之車輛發生碰撞，告訴人2人均受有傷害之事實。 5 臺北市車輛行車事故鑑定會鑑定意見書、臺北市車輛行車事故鑑定覆議會覆議意見書各1份 被告潘為谷駕駛駕駛車牌號碼000-0000號營業小客車，超速行駛及未注意車前狀況；被告劉啓雄駕駛車牌號碼000-0000號營業小客車，在禁止左轉路段迴車，且向左變換行向未注意其他車輛，均為肇事原因之事實。 6 監視錄影光碟1片、勘驗筆錄3份 被告劉啓雄違規迴車後向左偏駛，旋即與超速行駛之被告潘為谷直行車輛發生碰撞而肇事之事實。 7 國泰綜合醫院診斷證明書2份、邱丕霞牙醫診所診斷證明書1份 告訴人陳婕妤因本案車禍而受有頭部外傷、胸椎第6節、第7節、第8節雙側神經管狹窄、胸椎第6節壓迫性骨折、右手橈-尺骨骨折、左上排牙齦骨折、上唇部撕裂傷、左臉頰撕裂傷、上頜骨骨折、胸部鈍挫傷之傷害，告訴人黃湘婷則受有骨盆骨折之傷害之事實。 8 道路交通事故現場圖、補充資料表、談話紀錄表、調查報告表（一）、（二）、肇事人自首情形紀錄表各1份、現場照片18張 被告2人與告訴人2人於上揭時、地發生車禍，被告2人於肇事後，即向到場處理之警員自首坦承肇事之事實。 
二、核被告2人所為，均係犯刑法第284條前段之過失傷害罪嫌。
    又被告2人於犯罪未發覺前，主動向警方坦承為肇事者而自
    首接受裁判，請依刑法第62條前段之規定，減輕其刑。
三、依刑事訴訟法第251條第1項提起公訴。
　　此　致
臺灣臺北地方法院
中　　華　　民　　國　 110　　年　　2 　　月　　25　　日
　　　　　　　　　　　　　　　檢　察　官　廖彥鈞
本件正本證明與原本無異
中　　華　　民　　國　 110　　年　　3 　　月　　15　　日
                              書  記  官  陳禹成